ru: Материал канвы: Канва «Аида»; Хлопок; Лен; Пластик; Синтетика; Другое
de: Canvas-Material: Aida-Tuch; Baumwolle; Leinen; Kunststoff; Synthetisch; Sonstiges
nb: Lerretsmateriale: Aidastoff; Bomull; Lin; Plast; Syntetisk; Annet
hr-HR: Materijal platna za rukotvorine: Platno aida; Pamuk; Lan; Plastika; Sintetika; Ostalo
pt-PT: Material de lona: Tecido Aida; Algodão; Linho; Plástico; Sintético; Outro
th: วัสดุสำหรับผ้าใบ: ผ้าไอด้า; สำลี; ผ้าลินิน; พลาสติก; สังเคราะห์; อื่นๆ
zh-CN: 画布材质: 阿依达布; 棉布; 亚麻; 塑料; 合成; 其他
tr: Kanvas malzemesi: Aida Bezi; Pamuk; Keten; Plastik; Sentetik; Diğer
hu: Vászon anyaga: Aida szövet; Pamutszövet; Lenvászon; Műanyag; Szintetikus; Egyéb
cs: Materiál plátna: Látka Aida; Bavlna; Len; Plast; Syntetické; Jiné
it: Materiale della tela: Tela Aida; Cotone; Lino; Plastica; Sintetico; Altro
lt-LT: Drobės medžiaga: „Aida“ drobė; Medvilnė; Lininis audinys; Plastikas; Sintetinis; Kita
sl-SI: Material platna: Tkanina Aida; Bombaž; Lan; Plastika; Sintetika; Drugo
es: Material del lienzo: Tela aida; Algodón; Lino; Plástico; Sintético; Otros
da: Lærredsmateriale: Aida-klud; Bomuld; Linned; Plast; Syntetisk; Andet
sv: Kanvas - material: Aida-tyg; Bomull; Linne; Plast; Syntetisk; Övrigt
pt-BR: Material da tela: Tecido para ponto cruz; Algodão; Linho; Plástico; Sintético; Outro
nl: Materiaal canvas: Aida-doek; Katoen; Linnen; Plastic; Synthetisch; Andere
zh-TW: 帆布材質: 艾達布; 棉布; 亞麻; 塑膠; 合成; 其他
el: Υλικό καμβά: Καμβάς για κέντημα τύπου AIDA; Βαμβάκι; Λινό; Πλαστικό; Συνθετικό; Άλλο
pl: Materiał płócienny: Tkanina Aida; Bawełna; Bielizna pościelowa; Tworzywo sztuczne; Syntetyczne; Inne
en: Canvas material: Aida cloth; Cotton; Linen; Plastic; Synthetic; Other
ko: 캔버스 소재: 아이다 원단; 면; 린넨; 플라스틱; 인조; 기타
sk-SK: Materiál plátna: Tkanina Aida; Bavlna; Ľan; Plast; Syntetický; Iné
bg-BG: Материал на платно: Плат Aida; Памук; Лен; Пластмаса; Синтетичен; Други
fi: Kanvaasimateriaali: Aida kangas; Puuvilla; Pellava; Muovi; Synteettinen; Muu
ro-RO: Material pânză pentru pictură: Pânză Aida; Bumbac; In; Plastic; Sintetică; Altele
ja: キャンバス素材: 相田布; コットン; リネン; プラスチック; 合成品; その他
vi: Vật liệu canvas: Vải Aida; Vải bông; Lanh; Nhựa; Tổng hợp; Khác
fr: Matériau de la toile: Toile Aïda; Coton; Lin; Plastique; Synthétique; Autre